臺灣高等法院臺南分院刑事裁定
110年度抗字第150號
抗  告  人  
即  受刑人    林致均
上列抗告人因撤銷緩刑案件，不服臺灣臺南地方法院民國110年
撤緩字第14號於民國110年2月2日所為的裁定（檢察官聲請案號
：110年度執聲字第56號），提起抗告，本院裁定如下：
    主  文
抗告駁回。
    理  由
一、聲請意旨略以：受刑人林致均因犯妨害自由案件，經臺灣高
    等法院臺南分院於民國109年3月25日以109年度上易字第31
    號判決駁回上訴，判處受刑人有期徒刑4月，如易科罰金，
    以新臺幣（下同）1000元折算1日，緩刑2年，並應於緩刑期
    間內，按月於每月11日前支付被害人徐嘉穗5000元，於109
    年3月25日確定在案，緩刑期間至111年3月24日。惟被害人
    具狀表示受刑人自上開判決迄今，皆未於緩刑期間內按月支
    付5000元，違反刑法第74條第2項第3款所定負擔情節重大，
    核該受刑人所為已合於刑法第75條之1第1項第4款所定得撤
    銷緩刑宣告之原因，爰依刑事訴訟法第476條規定，聲請撤
    銷上開緩刑之宣告等語。
二、原審裁定意旨略以：
　㈠受刑人前經本院以上開案號宣告附條件的緩刑宣告等情，有
    上開判決書、受刑人前案紀錄表及該案卷宗可查。該案件經
    移送執行後，臺灣臺南地方檢察署檢察官於109年4月29日即
    發函通知受刑人「請台端依臺灣高等法院臺南分院109年度
    上易字第31號判決所示，於緩刑期間內按月於每月11日前支
    付徐嘉穗5000元，並每3月將已履行之資料檢送本署（壬股
    ）查核」，同時告知「請依限支付上開金額，如逾期未履行
    ，依刑法第75條之1第1項第4款規定，檢察官得聲請撤銷緩
    刑宣告，執行原判決宣告之刑期」等語，該執行通知已合法
    送達受刑人之住所，然受刑人已有未按期給付被害人賠償金
    額之情形等節，另有上開通知函文、送達證書、被害人出具
    之刑事聲請撤銷緩刑狀附於該署109年度執緩字第222號執行
    案卷內足憑，受刑人違反法院依刑法第74條第2項第3款所定
    緩刑負擔之情事，甚為顯然。
  ㈡受刑人在上開刑事案件二審審理中，在被害人提起的民事侵
    權行為損害賠償事件中與被害人達成和解而承諾分期賠償，
    二審法院才判決駁回檢察官之上訴，同時宣告受刑人緩刑2
    年，並以受刑人允諾之分期賠償方式酌定緩刑宣告所附之負
    擔等情，有上開和解筆錄、判決書可參，應認受刑人願依其
    能力分期賠償被害人，實為法院為上開緩刑宣告之重要依據
    ，受刑人受有緩刑宣告後，原應珍惜此一自新之機會，按時
    履行賠償義務。詎受刑人原應自109年4月11日起按月賠償被
    害人5000元，迄今卻僅給付3次，復僅泛稱未輪班而無法還
    款，未曾主動提出其他清償方式，難認受刑人確有依前開判
    決履行緩刑所附負擔之意願。
  ㈢再衡以受刑人正值青年，其既衡量自身之經濟情況後，同意
    與被害人達成和解而承諾分期賠償，堪信其應能藉由工作獲
    取收入以履行負擔，其竟仍未持續依緩刑條件給付賠償金額
    ，就緩刑負擔之履行消極以對，益徵受刑人係有履行負擔之
    可能而無故不履行，並無繼續履行緩刑宣告所附賠償義務之
    誠意。況受刑人於110年1月21日親自收受原審徵詢其意見之
    函文後，迄今均未予回應，亦未嘗試提出任何替代之解決方
    案，有送達證書在卷可查，可證受刑人無視原緩刑宣告判決
    給予之寬典，欠缺積極彌補被害人所受損害之誠意，損及被
    害人之權益，更彰顯受刑人對於法律秩序之輕忽，若未撤銷
    其所受之緩刑宣告，實將危及法律所欲維持之公平正義及誠
    信。
  ㈣綜上，足認受刑人違反上開緩刑宣告所定之負擔，情節已屬
    重大，堪認原宣告之緩刑顯難收警惕、矯治及教化之預期效
    果，因而確有執行刑罰之必要。檢察官上開聲請核與刑法第
    75條之1第1項第4款之規定相符，應予准許，爰撤銷受刑人
    於臺灣高等法院臺南分院109年度上易字第31號刑事判決之
    緩刑宣告。
三、抗告意旨略以：伊之前是因為家庭因素沒有按期繳納，目前
    已經把過去積欠的補齊，請求撤銷原審裁定，更為適法裁定
    等語。
四、本院查：
　㈠受刑人林致均因犯妨害自由案件，經本院於109年3月25日以1
    09年度上易字第31號判決判處受刑人有期徒刑4月，如易科
    罰金，以1000元折算1日，緩刑2年，並應於緩刑期間內，按
    月於每月11日前支付被害人徐嘉穗5000元（本院註：受刑人
    與被害人以15萬元和解，和解時已先付3萬元，其餘12萬元
    自109年4月11日起按月給付5千元），該判決於109年3月25
    日確定在案，緩刑期間至111年3月24日，有本院上開判決、
    受刑人前案紀錄表在卷可參。
　㈡受刑人於緩刑期間開始起算後，經常於履行幾期後，又拖欠
    幾期，受刑人抗告至本院後，本院也不斷給予受刑人機會，
    受刑人履行情形如下，有本院當庭與受刑人確認的訊問筆錄
    、本院與受刑人的公務電話紀錄、本院與被害人的公務電話
    紀錄可參：
  ⒈自109年4月7日賠償5000元、109年5月19日賠償5085元、109
    年6月9日賠償4915元、109年7月20日賠償5000元，均有賠償
    。
  ⒉109年8月至同年12月（共5期）、110年1月至2月（共2期）均
    未還款。
  ⒊110年3月17日、110年4月9日有按月還款5000元。
  ⒋110年5月15日還款10000元（追繳1期5000元）
  ⒌110年6月24日還款15000元（追繳2期10000元）
  ⒍110年7月6日還款5000元。
  ⒎總計在110年7月以前共積欠4期。
　⒏110年8月、9月也未還款，迄今共積欠6期3萬元。
　⒐110年10月有匯款5000元，迄今仍共積欠6期3萬元。
　㈢受刑人於本院110年11月3日開庭時承諾：因為到110年12月底
    連同過往積欠的6期，總共要賠償被害人4萬元（8期），伊
    願意在110年11月20日、12月20日前分別支付被害人2萬元，
    如果有任何一期沒有支付，願意接受撤銷緩刑的處分，不再
    延長清償期限等語（本院卷第105頁），然受刑人於110年12
    月22日本院開庭訊問時，坦承迄今沒有履行上開清償義務，
    有本院訊問受刑人筆錄（本院卷第118頁）、本院與被害人
    的公務電話紀錄在卷可參（本院卷第119頁）。
　㈣本院認為被害人於前案中因選擇相信受刑人有誠意賠償全部
    款項，而與受刑人和解，受刑人因此獲取法院從輕量刑及緩
    刑宣告的優惠，受刑人在緩刑期內仍沒有按期履行，所產生
    法律上的不利益效果，應由受刑人承擔，方能維持人民對法
    律的信賴。而受刑人正值青壯，於本院庭訊時也陳報有找到
    正當工作，可見並非無收入之人，其於法院給予多次延展債
    務的機會，仍未積極遵期賠償被害人，已屬情節重大，若未
    撤銷所受之緩刑宣告，實將危及法律所欲維持之公平正義及
    誠信，因此本院前案宣告之刑，乃有執行的必要，本院前案
    宣告的緩刑，即應予撤銷。
五、因此，原審基於上開法律規定及上開理由，撤銷本院前案對
    受刑人宣告之緩刑，其認事用法並無違誤，受刑人猶執上開
    情詞提起抗告，並無理由，應予駁回。　
六、依刑事訴訟法第412條，裁定如主文。
中　　華　　民　　國　　110 　年　　12　　月　　22　　日
                  刑事第五庭    審判長法　官  蔡廷宜
                                      法　官  林坤志
                                      法　官  蔡川富
以上正本證明與原本無異。
不得再抗告。
　　　　　　　　　　　　　　　　　　　書記官  黃心怡　　
中　　華　　民　　國　　110 　年　　12　　月　　22　　日